臺灣臺北地方法院刑事裁定　
110年度聲更二字第17號
聲  請  人  
即  告訴人  林良材


告訴代理人  蕭雄淋律師
            胡中瑋律師
上列聲請人即告訴人因被告楊博文業務侵占案件（本院109年度
易字第284號），聲請發還扣押物，本院裁定如下：
    主  文
扣案如附表一、附表二所示之物，均發還林良材。
    理  由
一、聲請意旨略以：如附表一、附表二所示之45件藝術品，業經
    本院於民國109年3月2日，在前開物品之所在地即新北市○○
    區○○路000號2樓、新竹縣○○鎮○○路00巷00號扣押。前開45件
    藝術品均係聲請人即告訴人林良材（下稱聲請人）之作品，
    被告楊博文於展覽結束後即無占有權限，前開物品固係本案
    被告犯罪之證據，然業經本院於109年3月2日作成應扣押物
    品目錄表，該目錄表上並附有照片，足以具體特定被告之犯
    罪事實，將該等物品發還聲請人，不影響本案證據之使用，
    爰依刑事訴訟法第142 條規定聲請發還聲請人等語。
二、按扣押物若無留存之必要者，不待案件終結，應以法院之裁
    定或檢察官之命令發還之；其係贓物而無第三人主張權利者
    ，應發還被害人，此為刑事訴訟法第142條第1項定有明文。
三、經查：
(一)如附表一、附表二所示之物，均為聲請人所有，因其與被告
    之經紀合約，自106年5月26日起迄同年6月18日交由被告持
    有，嗣被告於106年6月26日將附表一、附表二所示之物搬運
    至其新北市○○區○○路000號2樓居所及新竹縣○○鎮○○路00巷00
    號倉庫等2址，後經本院於109年3月2日至上開2址執行扣押
    在案，有本院勘驗筆錄、扣押筆錄各1份在卷可稽（見本院1
    09年度審易字第205號卷第201至221、233至251頁）。
(二)上開扣案藝術品屬被告業務侵占犯行所得之贓物，業經本院
    109年度易字第284號刑事判決認定在案。且被告對上開藝術
    品自106年6月26日起即屬無權占有，亦經本院108年度簡上
    字第385號民事確定判決認定在案。是聲請人既為附表一、
    附表二所示物品之所有人，被告占有上開物品並無合法權源
    ，復無其他第三人就上開物品主張權利，而無留存必要，依
    上開說明，本件聲請為有理由，爰裁定准許發還予聲請人。
四、據上論斷，應依刑事訴訟法第220條、第142條第1項後段，
    裁定如主文。
中　　華　　民　　國　　110 　年　　12　　月　　9 　　日
                  刑事第三庭  審判長法  官  王筑萱 

                                    法  官  許峻彬

                                    法  官  馮昌偉
上正本證明與原本無異。
如不服本裁定，應於裁定送達後5日內向本院提出抗告狀。因疫
情而遲誤不變期間，得向法院聲請回復原狀。
                                    書記官  鄭如意
中　　華　　民　　國　　110 　年　　12　　月　　9 　　日
附表一（雕塑作品）
編號 題 目 時間（西元） 規格（CM） 材質 01 情人   2001 H400×300  銅 02 讚嘆   1998 H273×L80×W135  銅 03 中庭走走   2001 H141.5×L30  鐵 04 迎風美神   2010 H164×L36  鐵 05 男子漢   2010 H161.5×L45.5  鐵 06 青春的快步   2010 H181×L38  鐵 07 雅典娜   2010 H179.5×L49  銅 08 巧   2010 H115×L26.7  鐵 09 漫步   2010 H101×L30  鐵 10 臉譜   1998 H133×L54×W31  銅 11 側耳傾聽   2013 H114×L90×W50  銅 12 仰天長嘯   2013 H114×L128×W54  銅 13 闔家歡   2015 H166.5×L132×W26  鐵 14 奔馳系列   2014 H36×L75  鐵 15 伺候夜逃   2012 H53×L74×W31  銅 16 情深（二）   2014 H46×L27×W28  鐵 17 聆聽空谷迴音 9   2012 H36×L38  鐵 18 聆聽空谷迴音 11   2013 H33.8×L29  鐵 19 聆聽空谷迴音 13   2011 H71×L64  銅 20 雪茄客   2012 H76.5  鐵 21 巴塞隆納的下午茶   2009 H40.5  鐵 22 行走系列   2003 H70  鐵 23 三人舞   2014 H37.5×L50  鐵 24 高爾夫系列   2016 H79  鐵 25 舞姿系列   2016 H66  鐵 26 舞姿系列   2016 H57  鐵 27 春之嬌女系列（20）   2012 H61  鐵 28 春之嬌女系列（19）   2012 H68  鐵 29 春之嬌女系列（5）   2011 H91  鐵 30 春之嬌女系列   2011 H65.5  鐵 31 祼女（M）   2015 H69  銅 32 祼女（S）   2014 H41.5  銅 33 舞姿   2015 H53.5  銅 34 臉譜   2007 H27×L12.5  銅 35 馬首（有裝錶框）   2014 H87×L68  銅 36 巨擎（手）   2009 H39  銅 37 女姿（一）   2013 H48.5×L12.5  鐵 38 女姿（二）   2012 H53  鐵 
附表二（油畫作品）
編號 系列名稱 創作方式 作品編號 01 油畫原住民系列    油彩    120號 02 油畫原住民系列    油彩    100號 03 油畫原住民系列    油彩    100號 04 油畫原住民系列    油彩     60號 05 油畫原住民系列    油彩     50號 06 油畫原住民系列    油彩     50號 07 油畫原住民系列    油彩     30號